【裁判字號】    97,簡上,431
【裁判日期】    980305
【裁判案由】    竊盜
【裁判全文】
臺灣臺南地方法院刑事判決             97年度簡上字第431號
上  訴  人  臺灣臺南地方法院檢察署檢察官
被      告  乙○○○
上列上訴人因被告竊盜案件，不服本院97年度簡字第2794號中華
民國97年10月13日第一審簡易判決（聲請簡易判決處刑案號：97
年度偵字第10684號），提起上訴，本院管轄之第二審合議庭判
決如下：
    主  文
原判決撤銷。
乙○○○犯竊盜罪，處拘役伍拾日，如易科罰金，以新臺幣壹仟
元折算壹日。緩刑貳年。扣案之水管壹條沒收。
    事  實
一、乙○○○在其位於臺南縣新化鎮○○路五五九號之住處前自
    營擔仔麵生意，與甲○○所經營位於臺南縣新化鎮○○路五
    六九號之八方雲集水餃店僅一牆之隔。詎乙○○○為貪圖小
    利減省自來水費，竟意圖為自己不法所有，接續自民國九十
    六年七月間某日起至九十七年七月十七日止，於夜間一時許
    ，趁甲○○所經營之八方雲集水餃店打烊後，無人注意之際
    ，持自備之水龍頭鑰匙一個及水管一條，自隔壁八方雲集水
    餃店前之水龍頭私接自來水至自己之麵攤內，作為清洗地板
    使用。嗣因甲○○發覺自來水費異常，始循線查悉上情。
二、案經臺南縣警察局新化分局報請臺灣臺南地方法院檢察署檢
    察官偵查後聲請以簡易判決處刑。
    理  由
一、按被告以外之人於審判外之陳述，雖不符前四條之規定，而
    經當事人於審判程序同意作為證據，法院審酌該言詞陳述或
    書面陳述作成時之情況，認為適當者，亦得為證據。當事人
    、代理人或辯護人於法院調查證據時，知有第一百五十九條
    第一項不得為證據之情形，而未於言詞辯論終結前聲明異議
    者，視為有前項之同意，刑事訴訟法第一百五十九條之五定
    有明文。查下列所引各項證據既未經被告乙○○○於言詞辯
    論終結前聲明異議或爭執其證據能力，本院審酌各該證據作
    成時之情況，並無何不當之情形，依刑事訴訟法第一百五十
    九條之五之規定，自均有證據能力，合先敘明。
二、上揭犯罪事實業據被告於本院審理時供承不諱，核與告訴人
    甲○○於警詢證述之情節相符，此外，並有扣案之水管一條
    及現場照片四張附卷可資佐證，足見被告自白與事實相符。
    從而，本件事證明確，被告犯行堪以認定。
三、核被告所為，係犯刑法第三百二十條第一項之竊盜罪。又被
    告陸續在同一地點盜用自來水之行為，係基於單一竊盜之犯
    意，於密接之時間、空間下所為侵害同一法益之行為，依一
    般社會健全觀念，其各舉動獨立性極為薄弱，應視為數個舉
    動之接續進行，為接續犯，應論以實質上之一罪。原審審理
    結果，認被告罪證明確，予以論罪科刑，固非無見。惟被告
    盜用告訴人之自來水使用之時間，係自九十六年七月間某日
    起至九十七年七月十七日止，此業經告訴人於警詢中指證明
    確，並經被告自承在卷（見警卷第二頁），原判決逕行引用
    檢察官聲請簡易判決處刑書之記載，漏未審酌被告竊取自來
    水之期間長達一年，自有未洽。檢察官執此指摘原判決不當
    ，為有理由，應予撤銷改判。爰審酌被告並無任何前科紀錄
    ，有卷附臺灣高等法院被告前案紀錄表可稽，本次因貪圖小
    利，私自竊取他人自來水使用，雖造成告訴人財產損失，然
    被告於警詢、偵查及本院審理時均坦白承認犯行，並與告訴
    人達成民事和解，有本院調解筆錄一份在卷可稽，犯後態度
    良好等一切情狀，量處如主文所示之刑，並諭知易科罰金之
    折算標準。再查被告前無任何犯罪之不良素行，有前述臺灣
    高等法院被告前案紀錄表可稽，其犯罪後已深知悔悟，本院
    認其經此教訓後，當知警惕，應無再犯之虞，因認其所宣告
    之刑，以暫不執行為適當，併予宣告緩刑二年，以啟自新。
    扣案之水管一條，為被告所有，供犯本罪所用之物，業經被
    告供承在卷（見警卷第二頁、偵卷第七頁），應依刑法第三
    十八條第一項第二款宣告沒收。至被告持以犯本罪所用之水
    龍頭鑰匙一個，雖亦屬被告所有，然並未扣案，又非屬違禁
    物品，為免執行困難，故不予宣告沒收，附此敘明。
據上論斷，應依刑事訴訟法第四百五十五條之一第一項、第三項
、第三百六十九條第一項前段、第三百六十四條、第二百九十九
條第一項前段，刑法第三百二十條第一項、第四十一條第一項前
段、第七十四條第一項第一款、第三十八條第一項第二款，刑法
施行法第一條之一，判決如主文。
本案經檢察官丙○○到庭執行職務。
中    華    民    國    98    年    3     月    5     日
                  刑事第十一庭  審判長法  官  林逸梅
                                      法  官  蘇碧珠
                                      法  官  孫淑玉
以上正本證明與原本無異。
本件不得上訴。
                                      書記官  方秀貞
中    華    民    國    98    年    3     月    5     日
附錄本案論罪科刑法條：
中華民國刑法第320條
（普通竊盜罪、竊佔罪）
意圖為自己或第三人不法之所有，而竊取他人之動產者，為竊盜
罪，處5年以下有期徒刑、拘役或5百元以下罰金。
意圖為自己或第三人不法之利益，而竊佔他人之不動產者，依前
項之規定處斷。
前二項之未遂犯罰之。


司法院資訊處製作；財團法人民間司法改革基金會備份。
